# 外币交易折算--即期汇率的近似汇率

提问人：linwenneng 时间：2020-10-27 12:25:42
《企业会计准则第 19 号——外币折算》应用指南
一、即期汇率和即期汇率的近似汇率
根据本准则规定，企业在处理外币交易和对外币财务报表进行折算时，应当采用交易发生日的即期汇率将外币金额折算为记账本位币金额反映;也可以采用按照系统合理的方法确定的、与交易发生日即期汇率近似的汇率折算。
即期汇率，通常是指中国人民银行公布的当日人民币外汇牌价的中间价。企业发生的外币兑换业务或涉及外币兑换的交易事项，应当按照交易实际采用的汇率(即银行买入价或卖出价)折算。
即期汇率的近似汇率，是指按照系统合理的方法确定的、与交易发生日即期汇率近似的汇率，通常采用当期平均汇率或加权平均汇率等。
企业通常应当采用即期汇率进行折算。汇率变动不大的，也可以采用即期汇率的近似汇率进行折算。
即期汇率的近似汇率指南指明通常采用当期平均汇率或加权平均汇率等，没有限定。能否以月初或月末的汇率作为即期汇率的近似汇率

回答人：chenyiwei
一般是不可以的，在某些特殊情况下，如果报告期内汇率基本无变动，则可以基于重要性原则接受简化处理。